臺灣臺北地方法院刑事判決
111年度金訴字第17號
公  訴  人  臺灣臺北地方檢察署檢察官
被      告  蕭凱方




選任辯護人  林梅玉律師
被      告  林承諭


            蕭怡慧



            徐顯宗


            羅義晴



            蘇尚志


            林鳳凰


            林哲緯


            李昀宸



            廖威俊


            鄭雅云



            蘇昶逢


            段帥齡


            王琳嘉


上列被告等因違反期貨交易法案件，經檢察官提起公訴（109年
度偵字第26451號），被告等人於準備程序中就被訴事實均為有
罪之陳述，經本院告知簡式審判程序意旨，並聽取檢察官及被告
之意見後，本院合議庭裁定由受命法官獨任行簡式審判程序，並
判決如下：
    主  文
壹、主刑部分：
　　蕭凱方共同犯期貨交易法第一百十二條第五項第三款之非法
    經營期貨交易業務罪，處有期徒刑貳年。緩刑參年，緩刑期
    間付保護管束，並應於本判決確定之翌日起貳年內，向公庫
    支付新臺幣參拾萬元，及向檢察官指定之政府機關、政府機
    構、行政法人、社區或其他符合公益目的之機構或團體，提
    供壹佰捌拾小時之義務勞務。
　　林承諭共同犯期貨交易法第一百十二條第五項第三款之非法
    經營期貨交易業務罪，處有期徒刑拾月。緩刑參年，緩刑期
    間付保護管束，並應於本判決確定之翌日起貳年內，向公庫
    支付新臺幣拾萬元，及向檢察官指定之政府機關、政府機構
    、行政法人、社區或其他符合公益目的之機構或團體，提
　　供陸拾小時之義務勞務。
　　蕭怡慧共同犯期貨交易法第一百十二條第五項第三款之非法
    經營期貨交易業務罪，處有期徒刑壹年。緩刑參年，緩刑期
    間付保護管束，並應於本判決確定之翌日起貳年內，向公庫
    支付新臺幣陸萬元，及向檢察官指定之政府機關、政府機構
    、行政法人、社區或其他符合公益目的之機構或團體，提
　　供壹佰伍拾小時之義務勞務。
　　徐顯宗共同犯期貨交易法第一百十二條第五項第三款之非法
    經營期貨交易業務罪，處有期徒刑壹年貳月。緩刑參年，緩
    刑期間付保護管束，並應於本判決確定之翌日起貳年內，向
    公庫支付新臺幣拾貳萬元，及向檢察官指定之政府機關、政
    府機構、行政法人、社區或其他符合公益目的之機構或團
　　體，提供伍拾小時之義務勞務。
　　羅義晴共同犯期貨交易法第一百十二條第五項第三款之非法
    經營期貨交易業務罪，處有期徒刑捌月。緩刑參年，緩刑期
    間付保護管束，並應於本判決確定之翌日起貳年內，向公庫
    支付新臺幣伍萬元，及向檢察官指定之政府機關、政府機構
    、行政法人、社區或其他符合公益目的之機構或團體，提
　　供玖拾小時之義務勞務。
　　蘇尚志共同犯期貨交易法第一百十二條第五項第三款之非法
    經營期貨交易業務罪，處有期徒刑陸月。緩刑參年，緩刑期
    間付保護管束，並應於本判決確定之翌日起貳年內，向公庫
    支付新臺幣伍萬元，及向檢察官指定之政府機關、政府機構
    、行政法人、社區或其他符合公益目的之機構或團體，提
　　供玖拾小時之義務勞務。
　　林鳳凰共同犯期貨交易法第一百十二條第五項第三款之非法
    經營期貨交易業務罪，處有期徒刑壹年。緩刑參年，緩刑期
    間付保護管束，並應於本判決確定之翌日起貳年內，向公庫
    支付新臺幣伍萬元，及向檢察官指定之政府機關、政府機構
    、行政法人、社區或其他符合公益目的之機構或團體，提
　　供壹佰貳拾小時之義務勞務。
　　林哲緯共同犯期貨交易法第一百十二條第五項第三款之非法
    經營期貨交易業務罪，處有期徒刑伍月。緩刑參年，並應於
    本判決確定之翌日起貳年內，向公庫支付新臺幣柒萬元。
　　李昀宸共同犯期貨交易法第一百十二條第五項第三款之非法
    經營期貨交易業務罪，處有期徒刑肆月。緩刑參年，緩刑期
    間付保護管束，並應於本判決確定之翌日起貳年內，向公庫
    支付新臺幣陸萬元，及向檢察官指定之政府機關、政府機構
    、行政法人、社區或其他符合公益目的之機構或團體，提
　　供肆拾小時之義務勞務。
　　廖威俊共同犯期貨交易法第一百十二條第五項第三款之非法
    經營期貨交易業務罪，處有期徒刑陸月。緩刑參年，緩刑期
    間付保護管束，並應於本判決確定之翌日起貳年內，向公庫
    支付新臺幣陸萬元，及向檢察官指定之政府機關、政府機構
    、行政法人、社區或其他符合公益目的之機構或團體，提
　　供肆拾小時之義務勞務。
　　鄭雅云共同犯期貨交易法第一百十二條第五項第三款之非法
    經營期貨交易業務罪，處有期徒刑拾月。緩刑參年，緩刑期
    間付保護管束，並應於本判決確定之翌日起貳年內，向公庫
    支付新臺幣貳萬元，及向檢察官指定之政府機關、政府機構
    、行政法人、社區或其他符合公益目的之機構或團體，提
　　供壹佰陸拾小時之義務勞務。
　　蘇昶逢共同犯期貨交易法第一百十二條第五項第三款之非法
    經營期貨交易業務罪，處有期徒刑壹年。緩刑參年，並應於
    本判決確定之翌日起貳年內，向公庫支付新臺幣拾萬元。
　　段帥齡共同犯期貨交易法第一百十二條第五項第三款之非法
    經營期貨交易業務罪，處有期徒刑捌月。緩刑參年，並應於
    本判決確定之翌日起貳年內，向公庫支付新臺幣拾萬元。
　　王琳嘉共同犯期貨交易法第一百十二條第五項第三款之非法
    經營期貨交易業務罪，處有期徒刑肆月。緩刑參年，緩刑期
    間付保護管束，並應於本判決確定之翌日起貳年內，向公庫
    支付新臺幣貳萬元，及向檢察官指定之政府機關、政府機構
    、行政法人、社區或其他符合公益目的之機構或團體，提
　　供肆拾小時之義務勞務。
貳、沒收部分：
　　蕭凱方已繳交之犯罪所得伍拾萬元沒收；未扣案之犯罪所得
    新臺幣貳佰伍拾萬元沒收，於全部或一部不能沒收，或不宜
    執行沒收時，追徵其價額。
　　林承諭扣案之犯罪所得新臺幣壹萬伍仟貳佰壹拾柒元沒收；
    未扣案之犯罪所得貳拾壹萬肆仟柒佰捌拾參元沒收，於全部
    或一部不能沒收，或不宜執行沒收時，追徵其價額。
　　蕭怡慧未扣案之犯罪所得新臺幣柒拾貳萬伍仟元沒收，於全
    部或一部不能沒收，或不宜執行沒收時，追徵其價額。
　　徐顯宗未扣案之犯罪所得新臺幣參拾萬元沒收，於全部或一
    部不能沒收，或不宜執行沒收時，追徵其價額。
　　羅義晴未扣案之犯罪所得新臺幣拾參萬伍仟元沒收，於全部
    或一部不能沒收，或不宜執行沒收時，追徵其價額。
　　蘇尚志未扣案之犯罪所得新臺幣拾陸萬壹仟元沒收，於全部
    或一部不能沒收，或不宜執行沒收時，追徵其價額。
　　林鳳凰未扣案之犯罪所得新臺幣貳拾陸萬壹仟捌佰元沒收，
    於全部或一部不能沒收，或不宜執行沒收時，追徵其價額。
　　林哲緯未扣案之犯罪所得新臺幣拾貳萬伍仟元沒收，於全部
    或一部不能沒收，或不宜執行沒收時，追徵其價額。
　　李昀宸未扣案之犯罪所得新臺幣捌萬肆仟元沒收，於全部或
    一部不能沒收，或不宜執行沒收時，追徵其價額。
　　廖威俊未扣案之犯罪所得新臺幣拾陸萬捌仟元沒收，於全部
    或一部不能沒收，或不宜執行沒收時，追徵其價額。
　　鄭雅云未扣案之犯罪所得新臺幣貳拾貳萬伍仟元沒收，於全
    部或一部不能沒收，或不宜執行沒收時，追徵其價額。
　　蘇昶逢未扣案之犯罪所得新臺幣拾玖萬捌仟捌佰捌拾柒元沒
    收，於全部或一部不能沒收，或不宜執行沒收時，追徵其價
    額。
　　段帥齡未扣案之犯罪所得新臺幣玖萬貳仟元沒收，於全部或
    一部不能沒收，或不宜執行沒收時，追徵其價額。
　　王琳嘉未扣案之犯罪所得新臺幣捌萬元沒收，於全部或一部
    不能沒收，或不宜執行沒收時，追徵其價額。
    事  實
一、蕭凱方明知非經主管機關許可發給證照之期貨商，不得經營
    期貨交易業務，竟自民國105年7月起至109年5月間，與林承
    諭（自108年8月至109年5月）、蕭怡慧（107年1月至109年5
    月）、徐顯宗（108年8月至109年5月）、羅義晴（108年9月
    至109年5月）、蘇尚志（108年11月至109年5月）、林鳳凰
    （108年7月至109年5月）、林哲緯（109年1月至109年5月）
    、李昀宸（109年2月至109年5月）、廖威俊（108年12月至1
    09年5月）、鄭雅云（107年12月至109年5月）共同基於非法
    經營期貨交易業務之犯意聯絡，由蕭凱方以其或不知情之友
    人陳彥成之名義，承租臺北市○○區○○○路00號00樓之0、臺北
    市○○區○○街00號0樓之0、臺北市○○區○○街00號0樓之0及0樓
    之0為非法經營地下期貨交易之營業處所，並雇用林承諭、
    蕭怡慧、徐顯宗、羅義晴、蘇尚志、林鳳凰、林哲緯、李昀
    宸、廖威俊、鄭雅云等人，由林承諭負責蒐集證券市場行情
    資訊、付款及資金調度等業務，蕭怡慧負責結算損益、登入
    網路銀行操作帳戶轉帳匯款、臨櫃存提款等業務，徐顯宗、
    羅義晴、蘇尚志、林鳳凰、林哲緯、李昀宸、廖威俊、鄭雅
    云則擔任業務人員，以免收取保證金為賣點，隨機撥打電話
    招攬不特定人為地下期貨交易，復於以網路通訊軟體LINE及
    當面拜訪之方式，向客戶收取身份證明文件及銀行存摺封面
    等資料並轉交蕭凱方後，由蕭凱方替客戶申請「元氣」、「
    圓融」及「RSI」等期貨交易平臺之帳號及密碼，供客戶以
    網路下單方式從事地下期貨交易，並提供如附表一所示之銀
    行帳戶作為收取客戶匯入手續費及結算價差損失、匯出結算
    利益使用。其等從事非法期貨交易業務之交易方式，係以「
    臺灣證券交易所發行量加權股價指數期貨（下稱臺股期貨指
    數）」及美國道瓊期貨指數作為下單標的，以「口」為單位
    ，分為「大臺指」、「中臺指」及「小臺指」，該指數每升
    降1點之盈虧「大臺指」為新臺幣（下同）200元、「中臺指
    」為100元、「小臺指」為50元，並收取100元至300元等手
    續費，客戶預期該指數上漲即下「多單」，預期該指數下跌
    則下「空單」，每日結算損益，惟並未實際代客戶下單至臺
    灣期貨交易所股份有限公司進行撮合交易，而係俟每日收盤
    時自行計算下單時及收盤時之指數差額自行計算盈虧，以此
    方式非法經營地下期貨交易業務，收受如附表二所示客戶匯
    入金額，合計新臺幣（下同）
　　2,563萬166元。
二、蘇昶逢及段帥齡均明知非經主管機關許可發給證照之期貨商
    ，不得經營期貨交易業務，竟自民國108年1月起至108年12
    月間，與王琳嘉（自108年3月至108年6月）共同基於非法經
    營期貨交易業務之犯意聯絡，雇用王琳嘉擔任業務人員，並
    委請王琳嘉以其名義承租臺北市○○區○○街00巷00號0樓為非
    法經營地下期貨交易之營業處所，供其在該處所，以免收取
    保證金為賣點，隨機撥打電話招攬不特定人為地下期貨交易
    ，並以「元氣」及「RSI」等期貨交易平臺，供客戶以網路
    下單方式從事地下期貨交易，及提供如附表三所示之銀行帳
    戶作為收取客戶匯入手續費及結算價差損失、匯出結算利益
    使用。其等從事非法期貨交易業務之交易方式，係以臺股期
    貨指數及美國道瓊指數作為下單標的，以「口」為單位，該
    指數每升降1點之盈虧為200元，臺股期貨指數每口收取150
    元手續費，美國道瓊指數則每口收取250元手續費，客戶預
    期該指數上漲即下「多單」，預期該指數下跌則下「空單」
    ，每日結算損益，惟並未實際代客戶下單至臺灣期貨交易所
    股份有限公司進行撮合交易，而係俟每日收盤時自行計算下
    單時及收盤時之指數差額自行計算盈虧，以此方式非法經營
    地下期貨交易業務，收受如附表四所示客戶匯入金額，
　　合計217萬8,253元。
三、案經法務部調查局北部地區機動工作站報告臺灣臺北地方檢
    察署檢察官偵查起訴。
    理  由
一、本件被告蕭凱方、林承諭、蕭怡慧、徐顯宗、羅義晴、蘇尚
    志、林鳳凰、林哲緯、李昀宸、廖威俊、鄭雅云等11人（下
    稱蕭凱方等11人)及蘇昶逢、段帥齡及王琳嘉等3人（下稱蘇
    昶逢等3人）所犯係死刑、無期徒刑或最輕本刑3年以上有期
    徒刑以外之罪，其等於準備程序中就被訴事實均為有罪之陳
    述，經法官告知簡式審判程序之旨，並聽取公訴人、被告及
    辯護人之意見後，依刑事訴訟法第273條之1第1項規定裁定
    獨任行簡式審判程序。是本件之證據調查，依同法第273條
    之2規定，不受同法第159條第1項、第161條之2、第161條之
　　3、第163條之1及第164條至第170條規定之限制。
二、上揭犯罪事實，業據被告蕭凱方等11人及蘇昶逢等3人於調
    詢、偵查及本院審理時均坦承不諱（見臺灣臺北地方檢察署
    109年度他字第6523號卷㈡，下稱他卷二，第53頁至第56頁、
    臺灣臺北地方檢察署109年度偵字第26451號卷㈣，下稱偵卷
    四，第5頁至第17頁、第45頁至第59頁、第95頁至第103頁、
    第143頁至第157頁、第195頁至第219頁、第253頁至第261頁
    、第267頁至第273頁、第293頁至第305頁、第341頁至第348
    頁、第357頁至第361頁、第409頁至第426頁、臺灣臺北地方
    檢察署109年度偵字第26451號卷㈤，下稱偵卷五，第5頁至第
    17頁、第123頁至第136頁、第177頁至第190頁、第319頁至
    第327頁、臺灣臺北地方檢察署109年度偵字第26451號卷㈥，
    下稱偵卷六，第5頁至第12頁、第337頁至第340頁、臺灣臺
    北地方檢察署109年度偵字第26451號卷㈦，下稱偵卷七，第4
    1頁至第49頁、第59頁至第64頁、第629頁至第634頁、本院
    卷第175頁至第182頁及第183頁至第214頁），核與證人邱蘭
    芳、林阿爽、李玉玲、黃秀菊、鄭吉男、廖師賢、盧廷棋、
    陳幼華及葉姿嘉於調詢時證述情節相符（臺灣臺北地方檢察
    署109年度偵字第26451號卷㈠，下稱偵卷一，第123頁至第12
    7頁、第153頁至第160頁、第229頁至第234頁、第283頁至第
    288頁、第389頁至第395頁、偵卷七第375頁至第380頁、第3
    89頁至第394頁、第399頁至第402頁及第417頁至第421頁）
    ，復有如附表一編號1至16及附表三編號1至3所示銀行帳戶
    之交易明細資料、房屋租賃契約、法務部調查局北部地區機
    動工作站扣押物品清單、被告蕭凱方等網路通訊軟體LINE對
    話紀錄、蕭凱方等人地下期貨集團使用銀行帳戶及投資人投
    資明細表、投資人使用行庫帳號、存提款期間及金額彙總表
    、員工座位表、客戶開戶基本資料（空白）、客戶資料（空
    白）、通知新戶下單範本、CALL客電話表、投資札記、客戶
    開戶資料、元氣手續費底價一覽表（被告蕭凱方）、股票新
    手入門（蕭凱方）、入出金帳戶及交易金額統計表、被告蘇
    昶逢等網路通訊軟體LINE對話紀錄、蘇昶逢等人收取客戶投
    資期貨款項使用之帳戶及投資人投資明細表各1份存卷可參
    （偵卷一第397頁至第485頁、偵卷二第5頁至第420頁、臺灣
    臺北地方檢察署109年度偵字第26451號卷㈢，下稱偵卷三，
    第5頁至第486頁、偵卷四第19頁至第22頁、第249頁至第252
    頁、第275頁至第280頁、第427頁至第500頁、偵卷五第23頁
    、第61頁至第91頁、第95頁至第99頁、第101頁至第107頁、
    第111頁、第139頁至第175頁、第227頁至第242頁、第245頁
    至第259頁、第341頁至第361頁、第373頁至第383頁、偵卷
    六第15頁至第30頁、第249頁至第331頁、偵卷七第431頁至
    第433頁及第529頁至第531頁），及附表六編號1至156號所
    示之物扣案可佐，足認被告蕭凱方等11人及蘇昶逢等3人之
    上開任意性自白，已得藉由前揭補
　　強證據予以確認，核與事實相符，應堪採信。
三、論罪科刑：
㈠、新舊法比較：
　  按期貨交易法第112條業於105年11月9日修正公布，並於同 
     年11月11日生效。修正前期貨交易法第112條原規定：「有
      下列情事之一者，處7年以下有期徒刑，得併科新臺幣300
    萬元以下罰金：一、未經許可，擅自經營期貨交易所或期貨
    交易所業務者。二、未經許可，擅自經營期貨結算機構者。
      三、違反第五十六條第一項之規定者。四、未經許可，擅
    自經營槓桿交易商者。五、未經許可，擅自經營期貨信託事
      業、期貨經理事業、期貨顧問事業或其他期貨服務事業者
    。六、期貨信託事業違反第84條第1項規定募集期貨信託基
    金者。七、違反第106條、第107條或第108條第1項之規定者
    。」，修正後期貨交易法第112條則規定：「違反第106條、
    第107條，或第108條第1項之規定者，處3年以上10年以下有
    期徒刑，得併科新臺幣1,000萬元以上2億元以下罰金。犯前
    項之罪，於犯罪後自首，如自動繳交全部犯罪所得者，減輕
    或免除其刑；並因而查獲其他正犯或共犯者，免除其刑。犯
    第一項之罪，在偵查中自白，如自動繳交全部犯罪所得者，
    減輕其刑；並因而查獲其他正犯或共犯者，減輕其刑至二分
    之一。犯第1項之罪，其因犯罪獲致財物或財產上利益超過
    罰金最高額時，得於所得利益之範圍內加重罰金。有下列情
    事之一者，處7年以下有期徒刑，得併科新臺幣300萬元以下
    罰金：一、未經許可，擅自經營期貨交易所或期貨交易所業
    務。二、未經許可，擅自經營期貨結算機構。三、違反第56
    條第1項之規定。四、未經許可，擅自經營槓桿交易商。五
    、未經許可，擅自經營期貨信託事業、期貨經理事
　  業、期貨顧問事業或其他期貨服務事業。六、期貨信託事業
　  違反第84條第1項規定募集期貨信託基金。」，修正後之新
　  法固於105年11月9日增定第1項至第4項提高期貨內線交易、
　  操縱及詐欺之刑責，並訂定加重減免刑罰等相關規定，並將
　  本案所應適用之條文由第1項移列至第5項，惟僅係條次移
　  列，並無有利不利之情形，自不生新舊法比較之問題。
㈡、論罪法條之適用：
１、按所謂「期貨交易」，係指依國內外期貨交易所或其他期貨
　  市場之規則與實務，從事衍生自商品、貨幣、有價證券、利
　  率、指數或其他利益之期貨契約、選擇權契約、期貨選擇權
　  契約及槓桿保證金契約（期貨交易法第3條第1項）。所謂
　  「期貨契約」，係指當事人約定，於未來特定期間，依特定
　  價格及數量等交易條件買賣約定標的物，或於到期前或到期
　  時結算差價之契約，凡符合此等「期貨契約」要件或性質之
　  交易，不論係在集中交易市場或在店頭市場，亦不論係合法
　  或非法業者所從事者，均為期貨交易法所規範之期貨交易。
　  惟因期貨交易屬高度風險之財務槓桿工具，為管理交易風
　  險，確保履約能力，對於期貨商之設立，自期貨交易法第56
　  條第1項之規定觀之，我國係採取「許可主義」，亦即，若
　  未取得合法期貨商執照者，當不許從事前述期貨交易業務。
　  而期貨交易法第112條第5項第3款及第56條第1項所定未經許
　  可擅自經營之「地下期貨」，與合法之臺股期貨指數及其他
　  期貨相較，固均含有高度射倖性，且俱以指數變化決定輸
　  贏、按數字變化結算盈虧，而未有實物交易。但期貨交易所
　  開設臺股期貨指數及其他合法期貨交易之目的，在於提供市
　  場參與者預測未來經濟發展趨勢，而能預作避險或套利，參
　  與者之交易動機或為避險、投機、套利等，但看多或看空乃
　  繫於參與者對未來展望之評估，其勝敗縱不可否認或帶有些
　  許運氣成分，但究其實並不純然依靠機率，尚難與純粹射倖
　  賭博等同視之。況地下期貨如吸納合法期貨市場資金，不但
　  易於影響合法期貨之正常交易，使合法期貨之市場規模萎
　  縮，而減少政府對合法期貨交易之管理及稅收，更可能因地
　  下期貨操盤者為自己之大量空單或多單，而試圖影響現貨指
　  數價格，進而導致股市異常暴漲暴跌，此與賭博罪重在維護
　  社會善良風氣，二者保護法益顯然不同，是此等地下期貨自
　  不能以賭博罪論擬替代。從而，倘行為人係在未取得主管機
　  關許可之情形下，接受客戶下單進行期貨交易法所定臺股期
　  貨指數及其他期貨交易行為，即便其未轉向臺灣期貨交易所
　  或其他合法期貨交易市場下單，亦未收取交易保證金及繳交
　  期貨交易稅，且其外觀類似雙方就指數漲跌之「對賭」，仍
　  不能以刑法賭博罪論處（最高法院101年度台上字第2815號
　  判決、97年度台上字第395號判決意旨參照）。
２、被告蕭凱方、蘇昶逢及段帥齡等3人均非期貨商，亦未經主管
    機關許可從事期貨交易業務，竟以「元氣」、「圓融」及「
    RSI」等期貨交易平臺，供客戶網路下單之方式經營地下期
    貨交易，並提供如附表一及三所示之銀行帳戶供作收取客戶
    匯入手續費及結算價差損失、匯出結算利益使用。且被告蕭
    凱方、蘇昶逢及段帥齡等3人為經營地下期貨業務，復由被
    告蕭凱方雇用被告林承諭從事蒐集證券市場行情資訊、付款
    及資金調度等業務，被告蕭怡慧從事負責結算損益、登入網
    路銀行操作帳戶轉帳匯款、臨櫃存提款等業務，並雇用被告
    徐顯宗、羅義晴、蘇尚志、林鳳凰、林哲緯、李昀宸、廖威
    俊、鄭雅云等8人為業務人員，被告蘇昶逢則雇用被告王琳
    嘉擔任業務人員，並據此對外招攬不特定人從事地下期貨交
    易。又被告蕭凱方、蘇昶逢及段帥齡等3人接受客戶下單後
    ，雖未轉向臺灣期貨交易所下單進行交易，復未向客戶收取
    交易保證金及繳交期貨交易稅，但因其等係以「臺股期貨指
    數」及「美國道瓊期貨指數」接受客戶下單，以當日臺股指
    數作為交易下單之標的，以「口」為其計算單位，並以該期
    貨指數每升降1點結算損益，每口收取手續費。客戶下單後
    ，再以下單時之指數成交價格作為基準，按成交口數及交易
    點數漲跌計算，扣除手續費，定期結算損益，依其交易方式
    、標的、損益結算方式均與正常期貨交易相類，故被告蕭凱
    方等11人及蘇昶逢等3人實質上均係從事期貨交易業務。是
    核被告蕭凱方等11人及蘇昶逢等3人所為，均係違反期貨交
    易法第56條第1項之規定而犯同法第112條第5項第3款之未
　　經許可擅自經營期貨交易業務罪。
㈢、集合犯之說明
　　本案被告蕭凱方等11人及蘇昶逢等3人分別於上述期間所犯
    之未經許可擅自經營期貨交易業務罪，均係以「未經許可而
    持續從事一定業務之經營」為其犯罪構成要件，性質上本即
    包含繼續、多次經營期貨交易業務之行為，為「營業犯」性
　　質之包括一罪，揆諸上開說明，均應僅論以單純一罪。
㈣、共同正犯之認定　
１、按共同正犯之行為人已形成一個犯罪共同體，彼此相互利用
　　，並以其行為互為補充，以完成共同之犯罪目的。故其所實
　　行之行為，非僅就自己實行之行為負其責任，並在犯意聯絡
　　之範圍內，對於他共同正犯所實行之行為，亦應共同負責，
　　而此即所謂「一部行為全部責任」之法理。又行為人參與共
　　同之謀議後擬脫離犯罪者，如於著手前對其他共同正犯已提
　　供物理上之助力，或強化心理上之犯意，則須在客觀上明確
　　解除前述對其他共同正犯之影響力，而切斷與其他共同正犯
　　嗣後遂行犯罪結果之相當因果關係者，始得對該犯罪之結果
　　免責，而不論以該罪之共同正犯（最高法院100年度台上字
　　第5925號判決意旨參照）。又按共同正犯之成立，祇須具有
　　犯意之聯絡，行為之分擔，既不問犯罪動機起於何人，亦不
　　必每一階段犯行，均經參與；而此犯意之聯絡，不僅限於明
　　示，縱屬默示，亦無不可，且無論事前或事中皆同，因出於
　　共同犯罪的意思，在合同意思範圍內，各自分擔犯罪行為之
　　一部，相互利用他人之行為，以達其犯罪之目的者，即應對
　　於全部所發生之結果，共同負責（最高法院107年度台上字
　　第4013號判決意旨參照）。
２、被告蕭凱方就被告林承諭、蕭怡慧、徐顯宗、羅義晴、蘇尚
    志、林鳳凰、林哲緯、李昀宸、廖威俊、鄭雅云等10人上開
    任職期間內所參與之未經許可擅自經營期貨交易犯行部分，
    以及被告蘇昶逢、段帥齡就被告王琳嘉上開任職期間內所參
    與之未經許可擅自經營期貨交易犯行部分，分別有犯意之聯
    絡及行為之分擔，均論以共同正犯。
㈤、量刑之說明
　　刑罰係以行為人之責任為基礎，而刑事責任復具有個別性，
    因此法律授權事實審法院依犯罪行為人個別具體犯罪情節，
    審酌其不法內涵與責任嚴重程度，並衡量正義報應、預防犯
    罪與協助受刑人復歸社會等多元刑罰目的之實現，而為適當
    之裁量，此乃審判核心事項，故事實審法院在法定刑度範圍
    內裁量之宣告刑，倘其量刑已符合刑罰規範體系及目的，於
    裁量權之行使無所逾越或濫用，即屬適法妥當，自不得任意
    指摘為違法（最高法院110年台上第575號判決意旨參照）。
    申言之，法院量刑時固應審酌刑法第57條例示之10款量刑事
    由，惟在審酌順序上，應先從犯罪論之違法性及有責性觀點
    ，審酌其中與個案犯行之違法性及有責性有關之量刑事由（
    諸如犯罪之動機、目的、犯罪時所受刺激、犯罪之手段、犯
    罪所生之危險或損害、犯罪行為人與被害人之關係、義務違
    反程度等「與行為事實相關」之刑罰裁量事由，以及犯罪行
    為人之生活狀況、品行、智識程度等「與行為人相關」之刑
    罰裁量事由），並據此形成責任刑之上限，以反映刑罰之應
    報性格，進而反射性地實現一般預防（包含威嚇預防及規範
    確認預防等）效果；其次，再從量刑目的之觀點，審酌與具
    體人際關係之修補必要性（諸如是否回復被害、取得被害人
    或親屬之宥恕及坦承犯行等有助於沉靜化被害人等社會構成
    員之被害情緒，進而使社會構成員之共同生活回復平穩之與
    犯罪後態度有關之「與行為人相關」之刑罰裁量事由）及犯
    人之社會復歸可能性（諸如犯罪行為人之生活狀況、品行、
    智識程度及犯罪後之態度等「與行為人相關」之刑罰裁量事
    由）等與量刑目的相關之量刑事由後，對責任刑上限進行下
    修調整。亦即，考量刑罰作為惡害乃犯罪處理之最後手段（
    即「刑罰謙抑主義」），於刑罰以外之措施已足以修補因犯
    罪而破損之人際關係，抑或刑罰之科處必然會對受刑人之社
    會復歸產生負面影響時，國家應節制刑罰之運用，於下修責
    任刑之後，形成個案之宣告刑。爰此，以下分別就被告
　　蕭凱方等11人及蘇昶逢等3人本案犯行之責任刑上限及責任
　　刑上限之下修情形，具體評價如下：
１、責任刑上限之確認 
⑴、被告蕭凱方等11人部分
①、本院審酌被告蕭凱方等11人明知未經主管機關金管會許可，
    不得擅自經營期貨交易業務，竟共同以如事實欄一所示之方
    式招攬如附表二所示之客戶進行地下期貨交易，交易總額合
    計2,563萬166元，所為已足以損害期貨交易市場正常發展，
    並擾亂金融秩序。又考量被告蕭凱方經營地下期貨業務約3
    年11個月，犯罪時間非短，且觀諸其犯罪情節，可知其除供
    客戶以網路下單方式進行地下期貨交易外，復提供如附表一
    所示之銀行帳戶供客戶匯入手續費及結算價差損失、匯出結
    算利益使用，並雇用被告林承諭、蕭怡慧、徐顯宗、羅義晴
    、蘇尚志、林鳳凰、林哲緯、李昀宸、廖威俊、鄭雅云等10
    人，由被告林承諭負責蒐集證券市場行情資訊、付款及資金
    調度，被告蕭怡慧負責結算損益、登入網路銀行操作帳戶轉
    帳匯款、臨櫃存提款，被告徐顯宗、羅義晴、蘇尚志、林鳳
    凰、林哲緯、李昀宸、廖威俊、鄭雅云則擔任業務人員，以
    隨機撥打電話之方式，對外招攬不特定人為地下期貨交易，
    足見被告蕭凱方乃此部分犯行之主導、擘劃者，對本案犯行
    之參與及貢獻程度較被告林承諭、蕭怡慧、徐顯宗、羅義晴
    、蘇尚志、林鳳凰、林哲緯、李昀宸、廖威俊、鄭雅云等10
    人高，犯行之違法性程度較高。再者，被告林承諭、蕭怡慧
    、徐顯宗、羅義晴、蘇尚志、林鳳凰、林哲緯、李昀宸、廖
    威俊、鄭雅云等10人均係受被告蕭凱方雇用，始分別以上開
    方式參與本案犯行，且觀諸其等犯罪參與時間依序分別為約
    10個月、2年5個月、10個月、9個月、7個月、11個月、5個
    月、4個月、6個月、1年6個月，參與犯罪時間不一，是其等
    對此部分犯行之犯罪支配力，應依其等各自之犯
　　罪分工角色、犯罪期間長短而有所不同。
②、又審酌被告蕭凱方等11人除被告徐顯宗前曾於101年間，因違
    反證券投資信託及顧問法，經檢察官為緩起訴處分確定外，
    其餘被告均無與本案相同或近似之前案犯罪紀錄，有被告蕭
    凱方等11人之臺灣高等法院被告前案紀錄表各1份在卷可參
    （見本院卷第61頁至第81頁），可知被告蕭凱方、林承諭、
    蕭怡慧、羅義晴、蘇尚志、林鳳凰、林哲緯、李昀宸、廖威
    俊及鄭雅云等10人之違法性意識理應較被告徐顯宗薄弱。且
    觀諸本案被告蕭凱方等11人之犯罪動機及目的可知，被告蕭
    凱方係因偶然接觸地下期貨始犯本案；被告林承諭係與母親
    從事餐飲業，因收入欠佳，為增加收入始犯本案；被告蕭怡
    慧係為兼顧工作及育兒始犯本案；被告徐顯宗係因創業失敗
    始犯本案；被告羅義晴係為兼顧育兒及工作始犯本案；被告
    蘇尚志係因工作空窗期始犯本案；被告林鳳凰係為分擔家計
    始犯本案；被告林哲緯係因甫退伍涉世未深始犯本案；被告
    李昀宸係因尋覓工作無著始犯本案；被告廖威俊係因母親罹
    患疾病，為緩解家中經濟壓力始犯本案；被告鄭雅云係因地
    下期貨工作時間較彈性，始犯本案等情，業據被告蕭凱方等
    11人於本院審理時供述在卷（見本院卷第211頁至第213頁）
    ，由此可知被告蕭凱方等11人行為時均有促使其等違犯本案
    之緣由存在，而該等事由依一般社會通念，雖未必使其等失
    去不為此部分犯行之期待可能性，然其等家庭、經濟狀況及
    生活情形，現實上既均已程度有別地影響其等犯
　　罪動機之形成，量刑時即應予以適度評價。
⑵、被告蘇昶逢等3人部分
①、本院審酌被告蘇昶逢等3人明知未經主管機關金管會許可，不
    得擅自經營期貨交易業務，竟共同以如事實欄一所示之方式
    招攬如附表二所示之客戶進行地下期貨交易，交易總額合計
    217萬8,253元，所為已足以損害期貨交易市場正常發展，並
    擾亂金融秩序。又考量被告蘇昶逢與段帥齡等2人經營地下
    期貨業務期間約1年許，犯罪持續非長，且觀諸其等犯罪情
    節，可知其等除供客戶以網路下單方式投資地下期貨外，並
    提供如附表三所示之銀行帳戶供客戶匯入手續費及結算價差
    損失、匯出結算利益使用，且尚雇用被告王琳嘉擔任業務人
    員，以隨機撥打電話之方式，對外招攬不特定人為地下期貨
    交易，可見其等2人對此部分犯行居於操縱性犯罪支配地位
    ，並主導、擘劃此部分犯行之遂行，犯行之違法性程度較高
    。反觀，被告王琳嘉雖係以隨機撥打電話，招攬不特定人為
    地下期貨交易之方式參與本案犯行，然犯罪參與期間僅約4
    個月許，復係受被告蘇昶逢與段帥齡等2人雇用而為，是其
    犯行之違法性程度當與被告蘇昶逢與段帥齡等2人有所差
　　異。
②、又審酌被告蘇昶逢等3人均無與本案相同或近似之前案犯罪紀
    錄，有被告蘇昶逢等3人之臺灣高等法院被告前案紀錄表各1
    份在卷可參（見本院卷第83頁至第87頁），可見被告蘇昶逢
    等3人之違法性意識均難與累（再）犯者等量齊觀。又觀諸
    本案被告蘇昶逢等3人之犯罪動機及目的可知，被告蘇昶逢
    係為照顧罹患疾病之父親而無法正常工作，始犯本案；被告
    段帥齡係因經濟狀況欠佳始犯本案；被告王琳嘉係因失業始
    犯本案等情，業據被告蘇昶逢等3人於本院審理時供述在卷
    （見本院卷第213頁），由此可知被告蘇昶逢等3人行為時均
    有促使其等違犯本案之緣由存在，而該等事由依一般社會通
    念，雖未必使其等失去不為此部分犯行之期待可能性，然其
    等家庭、經濟狀況及生活情形，現實上既已程度有別地
　　影響其等犯罪動機之形成，量刑時即應予以適度評價。
⑶、綜上所述，被告蕭凱方等11人經營地下期貨業務之交易金額
    較被告蘇昶逢等3人高，故犯行之違法性程度較高，且因被
    告蕭凱方等11人及蘇昶逢等3人間之犯罪貢獻程度均有不同
    ，據此亦影響本院對其等犯行之違法性評價。又考量除被告
    徐顯宗前因違反證券投資信託及顧問法，經檢察官為緩起訴
    處分確定外，其餘被告均無與本案犯行相同或類似之前案犯
    罪紀錄，故其等之違法性意識當難與本案之累（再）犯者等
    量齊觀，且其等於行為時亦均有促使其等在當下選擇違犯本
    案之家庭、經濟狀況及生活情形。是其等犯行之違法性程度
    各經以違法性意識及期待可能性過濾不可歸責之部分後，責
    任刑上限應分別歸屬於法定刑範圍內之中度偏低（即被告蕭
    凱方部分）、低度偏高（即被告林承諭、蕭怡慧、蘇昶逢、
    段帥齡、鄭雅云及徐顯宗、林鳳凰部分）、低度偏中或低（
    即被告羅義晴、蘇尚志、林哲緯、李昀宸、廖威俊及王
　　琳嘉部分）領域。
２、責任刑之修正　　　
⑴、犯後態度部分：
　  本院審酌被告蕭凱方等11人及被告蘇昶逢等3人於檢察事務
    官詢問時、本院準備程序及審理時均坦承犯行無訛之犯後表
    現，不僅可協助檢、警及法院釐清本案犯罪事實，更有迴避
    處罰無辜之風險及節省刑事司法成本之正面效應，並提供整
    體社會，本案已獲迅速解決之安心感。況且，在無相反證據
    可佐被告蕭凱方等11人及被告蘇昶逢等3人僅係為在量刑上
    獲得有利考量始自白犯行之前提下，亦可推認其等坦承犯行
    之犯後態度已足以徵表其等已心生悔改之意。此外，被告蕭
    凱方於本院準備程序時，已主動繳交犯罪所得50萬元，有11
    1年贓款字第47號收據在卷可參（見本院卷第224頁），益徵
    其確實已有深切反省之意。承此，本案以刑罰為犯罪事後處
    理之必要性既已降低，自得相應地下修本案被告之責任
　　刑。
⑵、社會復歸可能性部分
　　本院又考量①被告蕭凱方現年42歲，專科航海科畢業，已婚
    ，育有未成年子女3名，分別為1歲、10歲及12歲，現與配偶
    及子女同住，從事廣告行銷業務約3個月，每月平均收入為3
    至4萬元，前曾從事過酒店幹部1年多，平時需扶養配偶、子
    女及雙親，並協助罹患心臟病之母親及罹患高血壓等慢性病
    之父親就醫，負債約50萬；②被告林承諭現年35歲，大學資
    訊工程系畢業，已婚，育有僅4個月大之未成年子女，從事
    網路行銷關鍵字搜尋業務約1年半，每月平均收入約4萬元，
    尚有兼職收入每月約3,000元至5,000元，平時與配偶、子女
    及雙親同住，前揭親屬並均仰賴其扶養，雙親身體狀況尚可
    ，現負擔信用貸款60萬元；③被告蕭怡慧現年45歲，專科企
    業管理科畢業，離婚，育有現年12歲之未成年子女，現與子
    女同住，現任職於數位行銷公司擔任人資及會計人員，每月
    收入約2萬8,000元，平時尚須扶養子女及雙親，雙親身體狀
    況甚可，目前負擔房屋貸款300萬元；④被告徐顯宗現年45歲
    ，高中畢業，離婚，未育有子女，現於律師事務所擔任協商
    代書約1年3月，平時與雙親同住，每月提供孝親費1萬3,000
    元予雙親，父親領有聽障手冊，但身體狀況尚可，現負擔信
    用貸款30萬元；⑤被告羅義晴現年35歲，高中美容科畢業，
    已婚，育有未成年子女2名，分別為8、10歲，現與配偶及子
    女同住，任職於水電公司從事行政業務約1年半，負責採買
    水電材料及管理工具，每月收入約3萬5,000元，平時需扶養
    子女及罹患腦中風症狀之母親，現負擔汽車及信用貸款約11
    0萬元，且每月需與配偶共同負擔房屋租金1萬2,000元；⑥被
    告蘇尚志現年41歲，專科航海科畢業，已婚，未育有子女，
    父親已逝去，平時需扶養配偶及母親，然未與母親同住，現
    擔任數位行銷業務主管約2年，每月平均收入約4萬3,000元
    ，母親曾施作心導管手術，故平時需帶同母親往返醫院就診
    ，負擔房屋貸款及信用貸款約620萬元；⑦被告林鳳凰現年35
    歲，高中國際貿易科畢業，已婚，育有現年分別為1個月、5
    歲及13歲之未成年子女，平時與配偶、子女及婆婆同住，待
    業中，生活所需仰賴配偶提供，父母身體狀況尚可；⑧被告
    林哲緯現年30歲，專科餐飲科畢業，未婚，未育有子女，平
    時與雙親同住，雙親並仰賴其扶養，目前擔任中國信託信貸
    部專員約1年半，每月平均收入3萬5,000元，未負擔債務，
    雙親身體狀況正常；⑨被告李昀宸現年45歲，高中資訊科畢
    業，未婚，未育有子女，雙親均已逝去，從事寵物美容，每
    月平均收入3萬元，平時租屋居住，每月需支付房屋租金1萬
    4,000元，負擔勞工紓困貸款10萬元；⑩被告廖威俊現年38歲
    ，高中肄業，未婚，未育有子女，現與胞弟共同租屋居住，
    每月需負擔租金7,500元，現從事熊貓外送約2個月，每月收
    入約3至4萬元，先前因照顧罹患肺癌之父親，故長達半年未
    工作，母親已逝去；⑪被告鄭雅云現年38歲，高中肄業，已
    婚，育有分別為2歲、4歲及18歲之未成年子女，現與配偶及
    子女共同租屋居住，每月需與配偶共同負擔房屋租金1萬4,0
    00元，現為擔任家管，然不定時會替配偶之同事接送小孩，
    以賺取每月約1萬元之兼職收入，與配偶共同扶養子女，每
    月需提供雙親1萬元扶養費，雙親身體狀況尚可，負擔信用
    貸款100萬元；⑫被告蘇昶逢現年56歲，高中電子科畢業，未
    婚，未育有子女，現與年屆90歲之母親同住，父親已逝去，
    平時與母親共同負擔生活所需，目前待業中，前曾從事投資
    顧問工作，惟為照顧罹患疾病之父親，長達7至8年未正式工
    作；⑬被告段帥齡現年54歲，高職美工科畢業，已婚，育有
    子女3名均已成年且均無須仰賴其扶養，父親已逝去，平時
    與子女及配偶同住，每月需提供8,000元孝親費予母親，先
    從事上市公司董事長私人駕駛約2年，每月平均收入4萬元，
    未負擔債務；⑭被告王琳嘉現年42歲，高職美容科畢業，離
    婚，育有現年15歲之未成年子女1名，現與子女及母親同住
    ，父親與胞姐同住，現任職於月子中心擔任櫃臺工作，每月
    平均收入3萬元，平時需扶養母親及子女，並負擔房屋貸款2
    50萬元等情，業據被告蕭凱方11人及蘇昶逢等3人於本院審
    理時供述在卷（見本院卷第205頁至第208頁），足見本案被
    告中除被告蘇昶逢及段帥齡等2人已進入中年期外，其餘被
    告均為青壯年，人格可塑性尚佳，況其等行為時雖有因照顧
    老邁、患病雙親或年幼子女而未能正常工作，然觀諸其等均
    有工作經驗，非無勞動能力或勞動意願之人，且由蕭凱方、
    林承諭、蕭怡慧、羅義晴、蘇尚志、林鳳凰、林哲緯、廖威
    俊、鄭雅云及王琳嘉等10人對其等親屬負擔扶養及照顧之責
    以觀，可認其等對其等各自之家庭應具相當之責任心及連帶
    感。再者，被告蕭凱方等11人及蘇昶逢等3人於本案犯後均
    坦承犯行，足徵其等已有反省、改過之意。此外，本案被告
    除被告徐顯宗雖曾因違反證券投資信託及顧問法，經檢察官
    為緩起訴處分確定；被告李昀宸曾因賭博案件，經臺灣新北
    地方法院判處有期徒刑2月確定；被告蘇昶逢曾因過失致死
    案件，經本院判處有期徒刑4月確定；被告段帥齡曾因妨害
    兵役治罪條例案件，經本院判處拘役50日確定外，其餘被告
    均無前案犯罪紀錄，有臺灣高等法院被告前案紀錄在卷可參
    （見本院卷第61頁至第87頁），足見除被告徐顯宗、李昀宸
    、蘇昶逢及段帥齡等4人外，其餘被告均無前科紀錄，迄今
    過著循規蹈矩與犯罪無緣之生活，而被告徐顯宗、李昀宸、
    蘇昶逢及段帥齡等4人雖有前案犯罪紀錄，然審酌其等前案
    所犯均非法定刑甚高之重大犯罪，且該等前案距本案已間隔
    相當期間，其等4人亦均未再犯其他犯罪，可徵其等均已順
    利復歸社會。綜此足認，被告蕭凱方等11人及蘇昶逢等3人
    之社會復歸可能性甚佳，入監執行反而會損及其等良好的社
    會適應性，造成其等
　　日後復歸社會之負因，故有下修責任刑之必要。
３、綜上所述，本院綜合被告蕭凱方等11人及蘇昶逢等3人之犯罪
    情節及一切情狀後，於行為責任之上限內，考量其等是否坦
    承犯行並詳實交代犯行之始末、自由刑對社會復歸之負面
　　影響後，分別對其等量處如主文所示之刑。
㈥、緩刑之宣告　
１、按行為經法院評價為不法之犯罪行為，且為刑罰科處之宣告
　  後，究應否加以執行，乃刑罰如何實現之問題。依現代刑法
　  之觀念，在刑罰制裁之實現上，宜採取多元而有彈性之因應
　  方式，除經斟酌再三，認確無教化之可能，應予隔離之外，
　  對於有教化、改善可能者，其刑罰執行與否，則應視刑罰對
　  於行為人之作用而定。倘認有以監禁或治療謀求改善之必
　  要，固須依其應受威嚇與矯治之程度，而分別施以不同之改
　  善措施（入監服刑或在矯治機關接受治療）；反之，如認行
　  為人對於社會規範之認知並無重大偏離，行為控制能力亦無
　  異常，僅因偶發、初犯或過失犯罪，刑罰對其效用不大，祇
　  須為刑罰宣示之警示作用，即為已足，此時即非不得緩其刑
　  之執行，並藉違反緩刑規定將入監執行之心理強制作用，謀
　  求行為人自發性之改善更新。而行為人是否有改善之可能性
　  或執行之必要性，固係由法院為綜合之審酌考量，並就審酌
　  考量所得而為預測性之判斷，但當有客觀情狀顯示預測有誤
　  時，亦非全無補救之道，法院仍得在一定之條件下，撤銷緩
　  刑（參刑法第75條、第75條之1），使行為人執行其應執行
　  之刑，以符正義。由是觀之，法院是否宣告緩刑，有其自由
　  裁量之職權，而基於尊重法院裁量之專屬性，對其裁量宜採
　  取較低之審查密度，祇須行為人符合刑法第74條第1項所定 
     之條件，法院即得宣告緩刑，與行為人犯罪情節是否重大
    ，
　  是否坦認犯行並賠償損失，並無絕對必然之關聯性（最高法
　  院102 年度台上字第4161號判決意旨參照）。
２、經查，被告蕭凱方等11人及蘇昶逢等3人前未曾因故意犯罪受
    有期徒刑以上刑之宣告，有臺灣高等法院被告前案紀錄表在
    卷可參（見本院卷第61頁至第87頁）。本院審酌其等一時失
    慮，致蹈刑章，固不足取，然考量其等業均已坦承犯行，其
    中犯罪情節最為嚴重之被告蕭凱方更已主動繳回犯罪所得50
    萬元，業如前述，可知其等均已心生悔意，犯後態度尚佳。
    且參以被告蕭凱方於本院審理時供稱：現在從事業務工作，
    收入穩定踏實，當初是因為不懂，剛好接觸到，以後不敢做
    了，地下期貨不好賺，且容易被破獲等語（本院卷第211頁
    ）；被告林承諭於本院審理時供稱：當初伊跟母親一起做餐
    飲業，生意不好，才兼職做地下期貨，沒想到收入不高，還
    變得有前科，得不償失，以後不會再去找被告蕭凱方等語（
    本院卷第211頁）；被告蕭怡慧於本院審理時供稱：伊不會
    再犯，伊是因為要照顧小孩，才會幫忙被告蕭凱方，現在有
    穩定工作，不會再犯了，伊怕有前科讓小孩知道不好等語（
    本院卷第211頁至第212頁）；被告徐顯宗於本院審理時供稱
    ：伊是因為創業失敗才誤入歧途，現在在律師事務所工作，
    不會再犯了等語（本院卷第212頁）；被告羅義晴於本院審
    理時供稱：伊現在有穩定工作，不會再犯，之前是因為小孩
    還小，要照顧小孩，不好找工作，才誤入歧途等語（本院卷
    第212頁）；被告蘇尚志於本院審理時供稱：伊不會再犯了
    ，因為伊現在有穩定工作及收入，且伊要扶養母親及配偶等
    語（本院卷第212頁）；被告林鳳凰於本院審理時供稱：伊
    不會再犯，之前是因為要分擔家計，伊知道這是違法的，不
    會再犯了等語（本院卷第212頁）；被告林哲緯於本院審理
    時供稱：伊當初因為剛退伍年輕不懂事，現在在銀行工作，
    覺得這個工作可以做一輩子，伊覺得要踏實工作等語（本院
    卷第212頁）；被告李昀宸於本院審理時供稱：伊不會再犯
    ，伊也有寵物美容師執照，之前因為工作不穩定才會做這個
    ，現在從事寵物美容工作，且準備要考第二張執照等語（本
    院卷第212頁）；被告廖威俊於本院審理時供稱：伊現在從
    事外送工作時間彈性，賺多賺少靠自己，希望疫情結束後，
    可以把父親的鹽酥雞店重新開張，之前因為母親生病，有經
    濟壓力才犯本案，現在覺得很後悔等語（本院卷第212頁至
    第213頁）；被告鄭雅云於本院審理時供稱：伊因為本案得
    到很大的教訓，差點離婚，得不償失，也沒賺多少錢，當初
    只是想工作時間彈性，又可以貼補家用等語（本院卷第213
    頁）；被告蘇昶逢於本院審理時供稱：伊不會再犯，伊覺得
    地下期貨很不踏實，之前是要照顧父親，無法正常工作，才
    做地下期貨等語（本院卷第213頁）；被告段帥齡於本院審
    理時供稱：伊之前是因為經濟問題，才從事地下期貨，現在
    工作很穩定，之後不會再犯等語（本院卷第213頁）；被告
    王琳嘉於本院審理時供稱：伊不會再犯，因為伊有正常工作
    ，之前是因為失業才做地下期貨，而且沒有特別去理解，之
    後不會再犯等語（本院卷第213頁），可知其等均已藉由本
    案偵審程序知悉本案犯行之嚴重性，促使其等違犯本案犯行
    之家庭及經濟狀況亦已獲相當改善，況其等亦均表示不會再
    犯，是其等經此偵審程序及刑之宣告，應知所警惕而無再犯
    之虞，況緩刑制度設計上搭配有緩刑撤銷事由，倘其等於緩
    刑期間內有再犯他罪或違反緩刑負擔等情形，緩刑宣告將有
    受撤銷之虞，而此緩刑撤銷之警告效果亦足促使其等反省並
    謹慎行動。何況，參酌其等上開生活狀況可知，入監服刑不
    僅可能使其等名譽盡失，更將斷絕其等與職業及社會間之連
    結，且與累（再）犯共同執行徒刑，亦非無可能使其等之再
    犯危險不減反增，致使其等於出監後自暴自棄，難以復歸正
    常生活。是本院綜合上情，因認對被告蕭凱方等11人及蘇昶
    逢等3人所宣告之刑，均以暫不執行為當，爰依刑法第74條
    第1項第1款之規定，宣告被告蕭凱方等11人及蘇
　　昶逢等3人均緩刑3年，以啟自新。
㈢、再者，由我國緩刑制度除有暫緩刑罰執行之效果外，法院復
    可在宣告緩刑之同時，要求被告履行或遵守各種事項（即附
    條件緩刑制度），可知緩刑在我國已非單純之國家寬典，而
    是兼具危險控制、道德規訓、滿足被害人及懲罰等多元目標
    。申言之，緩刑作為非拘禁措施固然得以避免使被告入監之
    方式，迴避刑罰之弊害，但緩刑所附加之附帶條件則可能同
    時兼具保安處分（例如完成戒癮治療、精神治療、心理輔導
    或其他適當之處遇措施）、獨立處罰（例如向公庫支付一定
    金額、向指定之政府機構、行政法人、社區或其他符合公益
    目的之機構或團體，提供一定時數之義務勞務）或損害回復
    （例如向被害人道歉、立悔過書、向被害人支付相當數額之
    財產或非財產上之損害賠償）等效果，甚者在各種附帶條件
    同時附加下，更可證立緩刑制度在我國已轉變成一種社區中
    的懲罰，而非只是單純的刑罰節制措施。從而，本院慮及被
    告蕭凱方等11人及蘇昶逢等3人之上開生活狀況、工作情形
    及是否有仰賴其等扶養之親屬等情後，固認本案不宜使其等
    實際入監執行，惟仍認本案仍有依其等犯罪情節及一切情狀
    ，以弊害較少之處罰方式，予以薄懲之必要，故於參酌被告
    蕭凱方等11人及蘇昶逢等3人對緩刑負擔表示之意見後（見
    本院卷第209頁至第211頁），爰依刑法第74條第2項第4款、
    第5款規定，命被告蕭凱方應於本判決確定之日起2年內，向
    公庫支付30萬元，並向檢察官指定之政府機關、政府機構、
    行政法人、社區或其他符合公益目的之機構或團體，提供18
    0小時之義務勞務；被告林承諭應於本判決確定之日起2年內
    ，向公庫支付10萬元，並向檢察官指定之政府機關、政府機
    構、行政法人、社區或其他符合公益目的之機構或團體，提
    供60小時之義務勞務；被告蕭怡慧應於本判決確定之日起2
    年內，向公庫支付6萬元，並向檢察官指定之政府機關、政
    府機構、行政法人、社區或其他符合公益目的之機構或團體
    ，提供150小時之義務勞務；被告徐顯宗應於本判決確定之
    日起2年內，向公庫支付12萬元，並向檢察官指定之政府機
    關、政府機構、行政法人、社區或其他符合公益目的之機構
    或團體，提供50小時之義務勞務；被告羅義晴應於本判決確
    定之日起2年內，向公庫支付5萬元，並向檢察官指定之政府
    機關、政府機構、行政法人、社區或其他符合公益目的之機
    構或團體，提供90小時之義務勞務；被告蘇尚志應於本判決
    確定之日起2年內，向公庫支付5萬元，並向檢察官指定之政
    府機關、政府機構、行政法人、社區或其他符合公益目的之
    機構或團體，提供90小時之義務勞務；被告林鳳凰應於本判
    決確定之日起2年內，向公庫支付5萬元，並向檢察官指定之
    政府機關、政府機構、行政法人、社區或其他符合公益目的
    之機構或團體，提供120小時之義務勞務；被告林哲緯應於
    本判決確定之日起2年內，向公庫支付7萬元；被告李昀宸應
    於本判決確定之日起2年內，向公庫支付6萬元，並向檢察官
    指定之政府機關、政府機構、行政法人、社區或其他符合公
    益目的之機構或團體，提供40小時之義務勞務；被告廖威俊
    應於本判決確定之日起2年內，向公庫支付6萬元，並向檢察
    官指定之政府機關、政府機構、行政法人、社區或其他符合
    公益目的之機構或團體，提供40小時之義務勞務；被告鄭雅
    云應於本判決確定之日起2年內，向公庫支付2萬元，並向檢
    察官指定之政府機關、政府機構、行政法人、社區或其他符
    合公益目的之機構或團體，提供160小時之義務勞務；被告
    蘇昶逢應於本判決確定之日起2年內，向公庫支付10萬元；
    被告段帥齡應於本判決確定之日起2年內，向公庫支付10萬
    元；被告王琳嘉應於本判決確定之日起2年內，向公庫支付2
    萬元，並向檢察官指定之政府機關、政府機構、行政法人、
    社區或其他符合公益目的之機構或團體，提供40小時之義務
    勞務。併依刑法第93條第1項第2款規定，宣告蕭凱方、林承
    諭、蕭怡慧、徐顯宗、羅義晴、蘇尚志、林鳳凰、李昀宸、
    廖威俊、鄭雅云及王琳嘉等11人於緩刑期間內均付保護管束
    。此外，倘被告蕭凱方等11人及蘇昶逢等3人未按期履行緩
    刑負擔，且情節重大足認原宣告之緩刑難收其預期效果，而
    有執行刑罰之必要者，依刑法第75條之1第1
　　項第4款之規定，得撤銷其緩刑宣告，附此敘明。
㈦、沒收之部分
１、被告應沒收之犯罪所得及金額部分
⑴、按犯罪所得屬於犯罪行為人者，沒收之，於全部或一部不能
    沒收或不宜執行沒收時，追徵其價額；第一項及第二項之犯
    罪所得，包括違法行為所得、其變得之物或財產上利益及其
    孳息，刑法第38條之1第1項前段、第3項、第4項定有明文。
    再者，前條犯罪所得及追徵之範圍與價額，認定顯有困難時
    ，得以估算認定之，刑法第38條之2第1項有規定。又供犯罪
    所用、犯罪預備之物或犯罪所生之物，屬於犯罪行為人者，
    得沒收之。但有特別規定者，依其規定，刑法第38條第2項
    亦有明定。再按共同正犯之犯罪所得，其沒收或追徵應就各
    人所分得之數額分別為之（最高法院104年第13次刑事庭會
    議決議意旨參照），而所謂各人「所分得」，係指各人「對
    犯罪所得有事實上之處分權限」，法院應視具體個案之
　　實際情形而為認定。
⑵、被告林承諭、蕭怡慧、徐顯宗、羅義晴、蘇尚志、林鳳凰、
    林哲緯、李昀宸、廖威俊、蘇昶逢、段帥齡、王琳嘉等12人
　　之犯罪所得部分
①、被告林承諭因事實欄一所示犯行，自108年8月至109年5月間
    ，受僱於被告蕭凱方，負責蒐集證券市場行情資訊、付款及
    資金調度等業務，因而獲得23萬元；被告蕭怡慧因事實欄一
    所示犯行，自107年1月至109年5月間，受僱於被告蕭凱方，
    負責結算損益、登入網路銀行操作帳戶轉帳匯款、臨櫃存提
    款等業務，因而獲得72萬5,000元；被告徐顯宗因事實欄一
    所示犯行，自108年8月至109年5月間，受僱於被告蕭凱方擔
    任業務人員，因而獲得30萬元；被告羅義晴因事實欄一所示
    犯行，自108年9月至109年5月間，受僱於被告蕭凱方擔任業
    務人員，因而獲得13萬5,000元；被告蘇尚志因事實欄一所
    示犯行，自108年11月至109年5月間，受僱於被告蕭凱方擔
    任業務人員，因而獲得16萬1,000元；被告林鳳凰因事實欄
    一所示犯行，自108年7月至109年5月間，受僱於被告蕭凱方
    擔任業務人員，因而獲得26萬1,800元；被告林哲緯因事實
    欄一所示犯行，自109年1月至109年5月間，受僱於被告蕭凱
    方擔任業務人員，因而獲得12萬5,000元；被告李昀宸因事
    實欄一所示犯行，自109年2月至109年5月間，受僱於被告蕭
    凱方擔任業務人員，因而獲得8萬4,000元；被告廖威俊因事
    實欄一所示犯行，自108年12月至109年5月間，受僱於被告
    蕭凱方擔任業務人員，因而獲得16萬8,000元；被告蘇昶逢
    因事實欄二所示犯行，自108年1月至108年12月間，與被告
    段帥齡共同經營地下期貨交易業務，因而獲得19萬8,887元
    ；被告段帥齡因事實欄二所示犯行，自108年1月至108年12
    月間，與被告蘇昶逢共同經營地下期貨業務，因而獲得9萬2
    ,000元；被告王琳嘉因事實欄二所示犯行，自108年3月至10
    8年6月間，受僱於被告蘇昶逢擔任業務人員，因而獲得8萬
    元（被告林承諭、蕭怡慧、徐顯宗、羅義晴、蘇尚志、林鳳
    凰、林哲緯、李昀宸、廖威俊、蘇昶逢、段帥齡及王琳嘉等
    12人犯罪所得之計算方式，詳如附表五編號2至10、12至14
    所示）等事實，業據被告林承諭、蕭怡慧、徐顯宗、羅義晴
    、蘇尚志、林鳳凰、林哲緯、李昀宸、廖威俊、蘇昶逢、段
    帥齡、王琳嘉等12人於調詢、檢察事務官詢問及本院準備程
    序時供承在卷（見偵卷四第96頁至第97頁、第47頁、第144
    頁、第148頁、第203頁、第254頁至第255頁、第271頁至第2
    72頁、第294頁、第304頁、第342頁至第345頁、第358頁、
    偵卷七第59頁至第64頁、第629頁至第634頁及本院卷第179
    頁至第180頁），核屬被告林承諭、蕭怡慧、徐顯宗、羅義
    晴、蘇尚志、林鳳凰、林哲緯、李昀宸、廖威俊、蘇昶逢、
    段帥齡、王琳嘉等12人因本案犯行所獲取之實際犯罪所得，
    雖未扣案，仍應依刑法第38條之1第1項前段、第3項規定，
    於其等犯行項下宣告沒收，並依刑法第38條之1第3項規定，
    諭知於全部或一部不能沒收或不宜執行沒收時，追
　　徵其價額。
②、另被告林承諭雖未繳回犯罪所得，然法務部調查局調查官持
    本院核發搜索票對其住處執行搜索扣押後，當場扣得其所有
    之如附表六編號94所示之現金1萬5,217元（見本院卷第106
    頁），而衡以本案無法排除被告林承諭領取薪資所得與前揭
    現金有合併收存而混同之情，是本案應將前揭扣得款項整體
    視為被告林承諭之犯罪所得，以利將來執行沒收時不致發生
    困難，斷無先發還被告林承諭待案件確定後，再命被告林承
    諭繳納或追徵之理，是上開犯罪所得既已扣案，爰依刑法第
    38條之1第1項前段規定，併沒收其犯罪所得，並就所餘之犯
    罪所得21萬4,783元（計算方式，詳如附表五編號2所示），
    於其犯行項下諭知沒收，並諭知於全部或一部不能沒收或不
　　宜執行沒收時，追徵其價額。
③、另被告蘇昶逢雖辯稱：伊與被告段帥齡每人各出資10萬元，
    故實際上沒有賺錢云云（見本院卷第180頁）。然我國沒收
    新制對於犯罪所得沒收之範圍於立法理由揭示「依實務多數
    見解，基於澈底剝奪犯罪所得，以根絕犯罪誘因之意旨，不
    問成本、利潤，均應沒收」（見刑法第38條立法理由說明五
    、㈢），可見係採「總額原則」，亦即不論犯罪行為人於犯
    罪過程中支出何種成本，均不予扣除。是被告蘇昶逢及段帥
    齡等2人即便為經營地下期貨業務曾支出犯罪成本20萬元，
    參酌犯罪所得沒收之總額原則，該等犯罪成本均不予扣除，
    仍應宣告沒收，是被告蘇昶逢上開所辯，委無足採，附
　　此敘明。
⑶、被告鄭雅云之犯罪所得部分
　　被告鄭雅云如事實欄一所示犯行之任職期間雖為107年12月
    至109年5月，且每月領取薪資為1萬5,000元，業據被告鄭雅
    云調詢及檢察事務官詢問時供稱在卷（見偵卷五第15頁及偵
    卷七第63頁），惟被告鄭雅云任職期間因生產及坐月子，3
    個月未領取薪資一節，業據被告鄭雅云於本院準備程序時供
    稱在卷（見本院卷第180頁），核與被告蕭凱方於本院準備
    程序時供稱相符（見本院卷第180頁），復有禾馨新生婦幼
    診所診斷證明書1份在卷可參（見本院卷第263頁），故被告
    鄭雅云實際犯罪所得應為22萬5,000元（被告鄭雅云犯罪所
    得之計算方式，詳如附表五編號11所示），是此部分犯罪所
    得，雖未扣案，仍應依刑法第38條之1第1項前段、第3項規
    定，於被告鄭雅云犯行項下諭知沒收，並諭知於全部或一部
　　不能沒收或不宜執行沒收時，追徵其價額。
⑷、被告蕭凱方之犯罪所得部分
①、被告蕭凱方自105年7月至109年5月26日遭法務部調查局調查
    官查獲前乃主導事實欄一所示犯行之實行，並雇用被告林承
    諭、蕭怡慧、徐顯宗、羅義晴、蘇尚志、林鳳凰、林哲緯、
    李昀宸、廖威俊、鄭雅云等10人各自從事上開業務，業如前
    述，是被告蕭凱方既於調詢時供稱：伊每月獲利10至20萬元
    ，1年大概200萬元，但今年輸得比較慘，這幾年大概賺300
    多萬元等語（見偵卷四第16頁），且本案亦無其他證據足以
    證明被告蕭凱方於前揭犯罪期間，除前揭收入外，尚有其他
    獲利，則依有疑唯利被告原則，即應從最有利於被告之
　　認定，以300萬元作為被告蕭凱方之實質犯罪所得。
②、再者，被告蕭凱方於準備程序中已將犯罪所得50萬元繳交本
    院，已如前述，是此部分犯罪所得自得逕予執行沒收，並無
    不能執行之問題，爰無庸依刑法第38條之1第3項之規定宣告
    於全部或一部不能沒收時，追徵其價額。
③、從而，被告蕭凱方之前揭犯罪所得，扣除其繳交本院之犯罪
    所得50萬元後，差額為250萬元（計算方式，詳如附表五編
    號1所示），此部分犯罪所得既未扣案，即應依刑法第38條
    之1第1項前段規定宣告沒收，並依同條第3項規定，諭知於
　　全部或一部不能沒收或不宜執行沒收時，追徵其價額。
２、扣押物沒收部分
⑴、按供犯罪所用、犯罪預備之物或犯罪所生之物，屬於犯罪行
    為人者，得沒收之，刑法第38條第2項定有明文。次按刑法
    第38條第2項雖規定：「供犯罪所用、犯罪預備之物或犯罪
    所生之物，屬於犯罪行為人者，得沒收之」，法院仍得衡酌
    個案情節決定是否宣告沒收。按刑法關於沒收之規定，確立
    了沒收乃兼具一般預防效果之保安處分性質及剝奪不法利得
    之類似不當得利之衡平措施性質，係刑罰與保安處分以外具
    獨立性之法律效果。故沒收之性質因沒收標的之不同而有不
    同，對違禁物、專科沒收之物、犯罪所生之物、供犯罪所用
    及預備犯罪之物等之沒收，係基於保安處分性質之觀點而立
    論，其沒收著重在避免危害社會或再供作犯罪使用；而犯罪
    不法所得之沒收則植基於類似不當得利之衡平措施性質之觀
    點，本於「無人能因犯罪而受利益」之原則，著重在犯罪不
    法所得之澈底剝奪，故除沒收不法所得外，倘有沒收不能或
    不宜時，則替代以追徵價額之執行措施，以杜絕犯罪之誘因
    （最高法院110年度台上字第2053號判決意旨參照）。亦即
    ，違禁物因具再度引起犯罪之類型上危險性，故性質上屬對
    物保安處分。而供犯罪所用、犯罪預備及犯罪所生之物等犯
    罪物則係審諸刑法第38條第3項將犯罪物之沒收客體擴及第
    三人，故若將之解為刑罰性質，將違反責任原則，況若將犯
    罪物之沒收定性為刑罰，亦難以迴避何以僅因該等物品與犯
    罪行為具偶然之關聯性，即可成為財產制裁對象之質疑，故
    應將犯罪物沒收相同定性為對物保安處分，然為避免過度侵
    害該等物品所有人之財產權，僅限該等物品具備再度投入犯
    罪，促進犯罪產生之類型上危險時，始能宣告沒收，以兼
　　顧危險性消除與財產權侵害間之衡平性，合先敘明。
⑵、經查，扣案之如附表六編號1至93及編號95至編號156所示之
    物，或僅屬證據資料，或無證據可證該等物品係專供犯本件
    犯罪之用或預備犯罪所用之物，復非違禁物，且被告蕭凱方
    等11人及蘇昶逢等3人非法經營地下期貨業務之犯行，經檢
    警於109年間偵破後，其等已未再從事地下期貨交易，況上
    開物品所有人即被告蕭凱方、林承諭、蕭怡慧及羅義晴等4
    人均於本院審理時供稱其等不會再將扣案物品投入地下期貨
    交易使用等語（見本院卷第211頁至第212頁），顯見上開物
    品遭重複投入地下期貨犯罪之類型性危險甚微，故本院為避
    免對前揭財產宣告沒收，不僅難收預防再犯之保安處分效果
    ，反而額外侵害前揭物品所有人之財產權，爰裁量均不予
　　宣告沒收。
據上論斷，應依刑事訴訟法第273條之1第1項、第299條第1項前
段，期貨交易法第56條第1項、第112條第5項第3款，刑法第11條
前段、第28條、第74條第1項第1款、第2項第4款、第5款、第93
條第1項第2款、第38條之1第1項前段、第3項，判決如主文。
本案經檢察官朱立豪提起公訴、檢察官蔡名堯到庭執行職務。
中　　華　　民　　國　　111 　年　　8 　　月　　9 　　日
                        刑事第一庭　法  官  廖晉賦 
上正本證明與原本無異。
如不服本判決應於收受送達後20日內向本院提出上訴書狀，並應
敘述具體理由；其未敘述上訴理由者，應於上訴期間屆滿後20日
內向本院補提理由書（均須按他造當事人之人數附繕本）「切勿
逕送上級法院」。因疫情而遲誤不變期間，得向法院聲請回復原
狀。
                                    書記官  郝彥儒
中　　華　　民　　國　　111 　年　　8 　　月　　11　　日
附錄本案論罪科刑實體法條全文
期貨交易法第56條
非期貨商除本法另有規定者外，不得經營期貨交易業務。
期貨商須經主管機關之許可並發給許可證照，始得營業。
外國期貨商須經中華民國政府認許，且經主管機關之許可並發給
許可證照，始得營業。
期貨商之分支機構，非經主管機關許可並發給許可證照，不得設
立或營業。
期貨商之組織形態、設置標準及管理規則，由主管機關定之。
期貨交易法第112條
違反第106條、第107條，或第108條第1項之規定者，處3年以上1
0年以下有期徒刑，得併科新臺幣1千萬元以上2億元以下罰金。
犯前項之罪，於犯罪後自首，如自動繳交全部犯罪所得者，減輕
或免除其刑；並因而查獲其他正犯或共犯者，免除其刑。
犯第1項之罪，在偵查中自白，如自動繳交全部犯罪所得者，減
輕其刑；並因而查獲其他正犯或共犯者，減輕其刑至二分之一。
犯第1項之罪，其因犯罪獲致財物或財產上利益超過罰金最高額
時，得於所得利益之範圍內加重罰金。
有下列情事之一者，處7年以下有期徒刑，得併科新臺幣3百萬元
以下罰金：
一、未經許可，擅自經營期貨交易所或期貨交易所業務。
二、未經許可，擅自經營期貨結算機構。
三、違反第56條第1項之規定。
四、未經許可，擅自經營槓桿交易商。
五、未經許可，擅自經營期貨信託事業、期貨經理事業、期貨顧
    問事業或其他期貨服務事業。
六、期貨信託事業違反第84條第1項規定募集期貨信託基金。

附表一：被告蕭凱方等11人使用之入出金帳戶彙整表
編號 戶 名 帳    號 1 林彥達 中國信託商業銀行東台南分行帳戶000000000000號、合作金庫銀行南三重分行帳戶0000000000000號 2 劉子瑄 中國信託商業銀行新興分行帳戶000000000000號、合作金庫銀行中和分行帳戶0000000000000號 3 楊翊 中國信託商業銀行三重分行帳戶000000000000號 4 詹明祐 中國信託商業銀行南勢角分行帳戶000000000000號 5 林嘉琪 中國信託商業銀行板橋分行帳戶000000000000號 6 王宏翔 中國信託商業銀行新店分行帳戶000000000000號 7 王世穎 中國信託商業銀行新店分行帳戶000000000000號、合作金庫銀行北新分行帳戶0000000000000號 8 李昶毅 中國信託商業銀行中壢分行帳戶000000000000號、合作金庫銀行帳戶000000號 9 林耿徽 永豐商業銀行台北分行帳戶00000000000000號、彰化銀行松江分行帳戶00000000000000號 10 蘇湘涵 中國信託商業銀行重陽分行帳戶000000000000號 11 蕭榮清 中國信託商業銀行萬華分行帳戶000000000000號 12 徐顯宗 中國信託商業銀行三峽分行帳戶000000000000號 13 凌宗暉 中國信託商業銀行城北分行帳戶000000000000號、合作金庫銀行五洲分行帳戶0000000000000號 14 林靜 中國信託商業銀行重陽分行帳戶000000000000號、合作金庫銀行内湖分行帳戶0000000000000號 15 林伯勳 國泰世華商業三重分行銀行帳戶000000000000號 16 林聖宏 合作金庫銀行三重分行帳戶0000000000000號 

附表二：被告蕭凱方等11人招攬之投資人投資期間及金額彙整表
編號 投資人 投資期間 投資金額(新台幣) 1 吳慶明 105年7月11日至109年2月6日 202萬3,880元 2 陳家滿 105年7月15日至105年12月30日 70萬7,757元 3 薛志成 106年1月9日至 109年2月1日 89萬3,795元 4 戴志明 106年10月17日至109年2月13日 203萬7,795元 5 胡氏美賢 106年4月14日至106年10月24日 42萬3,275元 6 涂元益 105年7月6日至 107年6月29日 41萬9,865元 7 洪昌年 105年10月31日至106年1月24日 3,565元 8 鄭吉男 106年5月17日至107年7月26日 50萬1,875元 9 陳尚民 105年7月13日至105年11月3日 176萬8,975元 10 顏南昌 105年7月15日至108年3月28日 178萬5,335元 11 李玉玲 105年7月4日至 108年8月30日 529萬1,550元 12 黃湘喬 105年7月13日至106年6月28日 84萬9,990元 13 黃鳳珠   14 林阿爽 105年8月19日至106年6月20日 33萬4,150元 15 黃秀菊 105年12月31日至107年12月28日 56萬100元 16 陳泰海 105年10月24日至107年3月22日 113萬1,160元 17 蔣純招 105年7月22日至106年1月10日 46萬8,400元 18 童全昌 107年2月2日至 107年12月21日 82萬9,400元 19 林建名 105年9月30日至106年12月25日 74萬4,370元 20 邱蘭芳 105年8月15日至105年10月13日 63萬8,150元 21 盧廷棋 108年5月23日至109年1月17日 294萬2,276元 22 陳幼華 108年5月23日至109年1月9日 52萬1,305元 23 葉姿嘉 108年5月27日至109年1月3日 25萬9,374元 24 廖師賢 108年8月1日至 109年4月22日 49萬3,824元 
  
附表三：被告蘇昶逢等3人使用之入出金帳戶彙整表
編號 戶 名 帳    號 1 段帥齡 華南商業銀行帳戶000000000000號 2 段帥齡 台北富邦銀行北新莊分行帳戶000000000000號 3 段帥齡 中國信託商業銀行北蘆洲分行帳戶000000000000號 
   
附表四：被告蘇昶逢等3人招攬之投資人投資期間及金額彙整表
編號 投資人 投資期間 投資金額(新台幣) 1 王麒智 108年1月3日至 108年9月16日 52萬8,300元 2 張孝綺 108年5月13日 2萬元 3 林秋燕 108年3月29日至108年4月30日 5,785元 4 劉昌義 108年3月7日至 108年9月23日 13萬5,836元 5 許曾龍 108年1月4日至 108年12月31日 84萬3,950元 6 張春鳳 108年3月29日 2萬565元 7 陳香穎 108年3月27日至108年12月23日 10萬7,173元 8 賴育彬 108年3月29日 3,615元 9 李淑華 108年2月25日至108年12月17日 12萬8,025元 10 蔡豐安 108年3月20日至108年8月30日 4萬3,000元 11 藍麗淑 108年3月20日至108年5月9日 17萬1,280元 12 楊添富 108年3月28日至108年4月30日 3萬5,215元 13 林素蔓 108年4月4日至 108年8月20日 5萬700元 14 陳冠如 108年2月27日 5,200元 15 林以萍 108年6月3日 2,245元 16 莊雅鈞 108年1月27日至108年11月1日 3萬4,895元 17 謝玉玲 108年6月10日 1萬6,850元 18 何畏 108年3月5日至 108年7月5日 1萬7,005元 19 翁士竣 108年4月8日至 108年5月3日 8,614元 
 
附表五：被告蕭凱方等11人及蘇昶逢等3人之犯罪所得計算表
編號 被告 被告獲取之犯罪所得(A)  被告繳交或扣得之犯罪所得（B） 未扣案且未繳回而應予沒收、追徵之犯罪所得（C）＝(A)－（B） 1 蕭凱方      300萬元    50萬元      250萬元 2 林承諭 2萬3,000元X10個月(108年8月至109年5月）=23萬元  1萬5,217元    21萬4,783元 3 蕭怡慧 2萬5,000元X9個月(107年1月至109年5月)=72萬5,000元      0    72萬5,000元 4 徐顯宗 3萬元X10個月(108年8月至109年5月)=30萬元      0    30萬元 5 羅義晴 1萬5,000元X29個月(108年9月至109年5月)=13萬5,000元      0     3萬5,000元 6 蘇尚志 2萬3,000元X7個月(108年11月至109年5月)=16萬1,000元      0    16萬1,000元 7 林鳳凰 2萬3,800元X11個月(108年7月至109年5月)=26萬1,800元      0    26萬1,800元 8 林哲緯 2萬5,000元X5個月(109年1月至109年5月)=12萬5,000元      0    12萬5,000元 9 李昀宸 2萬1,000元X4個月(109年2月至109年5月)=8萬4,000元      0     8萬4,000元 10 廖威俊 2萬8,000元X6個月(108年12月至109年5月)=16萬8,000元      0    16萬8,000元 11 鄭雅云 【15,000元X18個月(107年12月至109年5月)】－【15,000元X3個月】＝22萬5,000元      0    22萬5,000元 12 蘇昶逢 108年12月31日帳戶餘額：台北富邦銀行帳戶98,430元+華南商業銀行帳戶24,063元+中國信託商業銀行帳戶76,394元＝19萬8,887元      0    19萬8,887元 13 段帥齡 抽成獲利2萬+提供如附表3所示帳戶之獲利6,000元X12個月(108年1月至108年12月)＝9萬2,000元      0     9萬2,000元 14 王琳嘉 2萬元X4個月(108年3月至108年6月)=8萬元      0     8萬元